Betsy D. Lara A.

FRONT-END DEVELOPER

CONTACTO

Teléfonos: 2964158 - 956714526

Email: betsydessire@gmail.com /

betsy_dessire@hotmail.com

LinkedIn: https://www.linkedin.com/in/

betsyla/

Dirección: Av. Jose Olaya 699 - VMT https://betsy18.github.io/portfolio/

TECH-SKILL / SOFT-SKILL

- Html5
- Css3
- Javascript
- Jquery
- Bootstrap
- Materialize
- MySql
- Oracle
- Sql
- Java
- MsProject

- GitHub
- Excel
- Word
- Comunicativa
- Curiosa
- Deseo de aprender
- Trabajo en

equipo.

IDIOMAS

• Inglés - básico

SOBRE MÍ

Hola, soy Betsy, tengo 22 años. Actualmente estoy estudiando en Laboratoria (empresa de emprendimiento social que enseña programación para mujeres), la especialización de front end developer, Apasionada por la tecnología y comunicativa, tengo conocimientos básicos de hardware y base de datos. Más adelante deseo desarrollarme como Full Stack para aportar con mis conocimientos a mi país.

EXPERIENCIA

INSTITUTO NACIONAL DE ESTADÍSTICA E INFORMÁTICA

Agosto 2017 - Septiembre 2017

• Asistir en la verificación de la identidad de los profesores en el proceso de Evaluación Docente 2017.

MTG

Marzo 2016 - Septiembre 2017

- Gestión del cobro de clientes morosos para Movistar.
- Atención al cliente en las carteras de Protisa, Tiendas Estilos y Duraplast.
- Brindar servicio post-venta a clientes de Komatsu Mitsui y Schneider Electric.
- Actualización de datos para la Cooperativa Pacífico.

PITS - LOGÍSTICA INTEGRAL

Octubre 2013 - Enero 2014

- Recepción de estados de cuenta.
- Entrega de estados de cuenta urgentes al área respectiva.
- Registro de estados de cuenta a la plataforma y entrega al área de clasificación

EDUCACIÓN

LABORATORIA - FRONT END DEVELOPER

2017 - 2018

Proyectos: labCar, Weaher api

Habilidades blandas: empoderamiento, confianza.

SISE - SOFTWARE Y SISTEMAS

2014 - 2017

Proyectos: Diseños BetD, Registro de libros

TALLERES - CURSOS

- Es6 Udacity, actualidad
- IBM Design Thinking
- SAP Story Telling
- Hackaton Igualdad de género Utec
- Googler Developer 2014